臺灣高等法院高雄分院刑事判決　　　　　　　　　九十三年度上易字第五二六號
　　上　訴　人　臺灣屏東地方法院檢察署檢察官
　　被　　　告　丙○○
右上訴人因被告竊盜案件，不服臺灣屏東地方法院九十三年度易字第一三一號中華民
國九十三年八月二十六日第一審判決（起訴案號：臺灣屏東地方法院檢察署九十三年
度偵字第一一三三號，移
度偵字第三六二六號），提起上訴，本院判決如左：
      主  文
上訴駁回。
      事  實
一、丙○○前於民國八十七年間因竊盜案件，經臺灣屏東地方法院判處有期徒刑一年
    四月，經上訴本院及最高法院，均遭駁回，於八十八年四月二十二日判決確定，
    嗣於九十年八月七日（起訴書誤載為九十年八月八日）執行完畢。猶不知悔改，
    復基於意圖為自己不法所有之概括犯意，連續於：(一)九十三年二月十日十七時許
    ，在屏東縣麟洛鄉○○路一七０號之一前，見徐世英所管領中之車牌號碼ＦＸＢ
    —四五二號重型機車（為甲○○所有）停放在該處，即持其所有之機車鑰匙一支
    ，插入該機車之電門鎖而竊取之（電門鎖遭破壞部分，未據告訴），得手後，供
    為代步之用。嗣於九十三年二月十三日二十時五分許（起訴書誤載為二十時二分
    許），丙○○騎乘上開機車，行經屏東縣屏東市○○街、天津街口，為警查獲，
    並扣得其所有供竊取上開機車用之機車鑰匙一支。(二)九十三年三月十二日十二時
    三十分許，持向不知情之某機車行老闆所借得之客觀上足為兇器之螺絲起子二把
    ，自屏東縣屏東市○○路一四六號房屋外，竊取乙○○所有安置在大門之鋁門窗
    一只，得手後，即為乙○○發現，經乙○○報警而當場查獲，並扣得螺絲起子二
    把。
二、案經屏東縣政府警察局屏東分局報請臺灣屏東地方法院檢察署檢察官偵查起訴暨
    移送原審法院併案審理。
      理  由
一、認定犯罪事實所憑證據及理由─
    右揭犯罪事實，業據被告丙○○於警詢、偵訊、原審及本院調查審理中自白不諱
    ，核與被害人徐世英於警詢（見警卷(一)第十五至十九頁）、被害人乙○○於警詢
    （見警卷(二)第三、四頁）之指述相符，並有贓物認領保管收據二紙（見警卷(一)第
    二十一頁、(二)第十二頁）、查獲暨現場照片八幀（見警卷(二)第十三至十五頁）、
    ＦＸＢ—四五二號重型機車車籍作業系統查詢認可資料（見警卷(一)第二十二頁）
    在卷，及機車鑰匙一支、螺絲起子二把扣案可資佐證。是被告承認竊盜之自白與
    事實相符，可以認定。
二、論罪科刑之理由─
  (一)按螺絲起子客觀上足以對人身安全構成威脅，具有危險性，為刑法上所規定之兇
    器。是核被告所為，就犯罪事實欄(一)、(二)之犯行，係分別犯刑法第三百二十條第
    一項之普通竊盜罪、第三百二十一條第一項第三款之攜帶兇器竊盜罪。其先後二
    次犯行，時間緊接，又係犯基本構成要件相同之罪名，顯係基於概括犯意而為，
    為連續犯，應論以攜帶兇器竊盜一罪並加重其刑。
  (二)被告前於八十七年間因竊盜案件，經臺灣屏東地方法院判處有期徒刑一年四月，
    經上訴本院及最高法院，均遭駁回，於八十八年四月二十二日確定，並於九十年
    八月七日執行完畢，有卷附台灣高等法院被告全國前案紀錄表可查，其於有期徒
    刑執行完畢後，五年內再犯有期徒刑以上刑之本罪，為累犯，應依法加重其刑，
    並遞加之。關於被告竊取被害人乙○○所有鋁門窗一只部分之竊盜犯行，雖未經
    檢察官起訴，但與起訴部分有裁判上一罪關係，為起訴效力所及，本院自應併予
    審判。
  (三)原審因而依刑法第五十六條、第三百二十一條第一項第三款、第四十七條之規定
    ，並審酌被告身強力壯，不思自食己力，反好逸惡勞，無端竊取他人之物，惟所
    竊得之機車及鋁門窗，價值分別約為新臺幣（下同）二萬元及三千元，價值尚非
    十分鉅大，且犯後坦承犯行等一切情狀，量處有期徒刑十月。復敘明扣案之機車
    鑰匙一支，為被告所有供竊取機車之用，業據被告於偵查及原審供明在卷，爰依
    刑法第三十八條第一項第二款宣告沒收；另敘明扣案螺絲起子二把，雖供被告竊
    取鋁門窗之用，惟被告否認為其所有，自不予宣告沒收。經核原判決認事用法並
    無違誤，量刑亦稱允當。檢察官上訴意旨，以被告又竊取被害人張謝麗美所有皮
    包一個（即台灣屏東地方法院檢察署九十三年度偵字第四三七八號案），原審未
    及審理云云，指摘原判決不當。惟按並無證據足資證明被告有此部分犯行（詳如
    後述），檢察官上訴為無理由，應予駁回。
三、檢察官移送併辦部分─
  (一)移送併辦意旨（台灣屏東地方法院檢察署九十三年度偵字第四三七八號）略以：
    被告意圖為自己不法之所有，於九十三年四月一日十時許，前往屏東縣屏東市○
    ○路○段二十九號被害人張謝麗美所經營之「益誠高爾夫球精品店」，竊取被害
    人張謝麗美所有放置於店內椅子上之綠色背包一只（內有現金十萬元、存摺五、
    六本、印章二枚、信用卡五張、金融卡四張、駕駛執照、身分證各一枚等物），
    得手後逃逸。因認被告另涉犯刑法第三百二十條第一項之竊盜罪嫌。
  (二)訊據被告堅詞否認有上開犯行，辯稱：伊沒有偷張謝麗美的皮包，可能是張謝麗
    美認錯人了等語。經查：被害人張謝麗美固於警詢時指稱：今天警方提供的丙○
    ○口卡相片，就是九十三年四月一日在「益誠高爾夫球精品店」強行取走伊背包
    的人沒錯等語（見警卷(三)第一至五頁），惟於本院審理中則證稱：當時嫌疑人是
    趁伊進倉庫拿鞋子時，把伊放在店內的包包拿走，伊出來時，剛好看到嫌疑人離
    開」、「在庭被告的聲音、身材與當天的嫌疑人不像，嫌疑人的聲音比較老、身
    材比較瘦」等語（見本院卷第四十一至四十三頁），則在當庭指認顯較指認口卡
    相片為準確情況下，被害人張謝麗美於警詢所指竊盜嫌疑人是否為本件被告，已
    非無疑。又證人張益誠（張謝麗美之夫）固於案發前一個月在「益誠高爾夫球精
    品店」內見過被告，惟於本件案發當時並不在場，此業經其於本院審理時證述明
    確（見本院卷第四十三、四十四頁），則證人張益誠之證述自難為被告不利之認
    定。是本件尚難依被害人張謝麗美、證人張益誠之指（證）述，遽認被告有此部
    分竊盜犯行，自與前揭起訴經論罪之部分不生連續犯之裁判上一罪關係，本院無
    從併案審理，此部分應退由檢察官另行處理。
四、適用法律：刑事訴訟法第三百六十八條。
本案經檢察官沈紹嘉到庭執行職務
中      華      民      國    九十三    年     十一     月     十二     日
                              臺灣高等法院高雄分院刑事第七庭
                                  審判長法官  莊飛宗
                                        法官  黃憲文
                                        法官  曾逸誠
右正本證明與原本無異。
不得上訴。
          法院書記官  郭蘭蕙
中    華    民    國      九十三      年      十一      月    十二    日
附錄本判決論罪科刑法條：
刑法第三百二十一條
犯竊盜罪而有左列情形之一者，處六月以上、五年以下有期徒刑：
一  於夜間侵入住宅或有人居住之建築物、船艦或隱匿其內而犯之者。
二  毀越門扇、牆垣或其他安全設備而犯之者。
三  攜帶兇器而犯之者。
四  結夥三人以上而犯之者。
五  乘火災、水災或其他災害之際而犯之者。
六  在車站或埠頭而犯之者。
前項之未遂犯罰之。
